【裁判字號】    92,毒抗,4
【裁判日期】    920829
【裁判案由】    觀察勒戒案件
【裁判全文】
福建高等法院金門分院刑事裁定                        九十二年度毒抗字第四號
    聲  請  人  福建金門地方法院檢察署檢察官
    抗  告  人
    即  被  告  甲○○
右列抗告人因觀察勒戒案件，不服福建金門地方法院九十二年度毒聲字第一六號中華
民國九十二年六月十二日第一審裁定（聲請案號：福建金門地方法院檢察署九十二年
度聲觀字第一０號），提起抗告，本院裁定如左：
    主  文
原裁定撤銷。
檢察官之聲請駁回。
    理  由
一、檢察官聲請暨原裁定意旨略以：檢察官以被告甲○○於民國九十二年一月中旬，
    在金門縣金城鎮○○路一七三巷十四弄十四號盧逸偉家門口，以新台幣一千元之
    代價，向盧逸偉購買第二級毒品安非他命，並在金門縣金城鎮○○○○路六九巷
    二弄七號住宅內施用，嗣因警查獲盧逸偉販售安非他命之犯嫌，始循線查獲上情
    。被告甲○○坦承上開犯行，核與盧逸偉於偵查中陳述相符，並有通訊監察作業
    譯文摘要報告表附卷可稽，被告施用毒品之犯行堪予認定，爰聲請裁定將被告送
    觀察勒戒。原審審核後認為被告施用第二級毒品，犯毒品危害防制條例第十條第
    二項施用第二級毒品罪，聲請意旨符合同條例第二十條第一項規定，應予准許，
    依觀察勒戒處分執行條例第三條第一項，裁定被告甲○○應送勒戒處所觀察、勒
    戒。
二、本件抗告意旨略以：抗告人即被告甲○○於警訊時係配合警方辦案，將販毒之人
    繩之於法，事實上抗告人甲○○並未吸食安非他命，且經警方採尿送驗後，尿液
    並無第二級毒品安非他命殘留，亦即抗告人甲○○並無施用毒品之情事，抗告人
    並不符合毒品危害防制條例第二十條第一項前段、觀察勒戒處分執行條例第三條
    第一項觀察、勒戒之要件，原審裁定抗告人甲○○應送勒戒處所觀察、勒戒，顯
    有違誤，爰請撤銷原裁定，更為適當之裁定等語。
三、抗告人即被告甲○○於本院調查時堅決否認有於九十二年一月中旬，在金門縣金
    城鎮○○○○路六九巷二弄七號住宅內，施用其向盧逸偉購買之第二級毒品安非
    他命之事實，雖抗告人甲○○於偵查中曾自白有於右揭時地施用第二級毒品安非
    他命，證人盧逸偉於於本院調查時雖亦到庭具結證稱：確有有於九十二年一月中
    旬販賣第二級毒品安非他命予抗告人甲○○，惟並未目睹抗告人甲○○施用第二
    級毒品安非他命等語（見本院九十二年八月十二日訊問筆錄），查證人盧逸偉既
    未目睹抗告人甲○○有施用第二級毒品安非他命之犯行，自難資為抗告人甲○○
    施用第二級毒品安非他命之論據。而抗告人甲○○於九十二年四月四日警訊時所
    採之尿液，經送請福建省金門縣衛生局檢驗結果，呈陰性反應，並無第二級毒品
    安非他命之陽性反應，此有福建省金門縣衛生局九十二年四月十五日衛食字第０
    九二０００二六四三號函附之檢驗結果通知書在卷足憑，抗告人甲○○之尿液經
    檢驗既無第二級毒品安非他命之陽性反應，自不足據以認定抗告人甲○○有施用
    第二級毒品安非他命。至於卷附之通訊監察作業譯文摘要報告表附，並無任何顯
    示抗告人甲○○有施用第二級毒品安非他命記載，自亦不足據以認定抗告人甲○
    ○有施用第二級毒品安非他命之犯行。綜上所述，抗告人甲○○雖曾於偵查中自
    白施用第二級毒品安非他命，惟尚乏積極證據足以佐證其自白為真實；此外，復
    無其他積極證據足認抗告人即被告甲○○有犯毒品危害防制條例第十條第二項之
    施用第二級毒品罪，原審因檢察官之聲請，依毒品危害防制條例第二十條第一項
    前段、觀察勒戒處分執行條例第三條第一項，裁定抗告人甲○○應送勒戒處所觀
    察、勒戒，顯有未當。抗告人甲○○抗告意旨指摘原裁定不當，為有理由，應由
    本院將原裁定撤銷，並自為裁定，駁回檢察官之聲請。
四、據上論結，應依刑事訴訟法第四百十三條，裁定如主文。
中      華      民      國    九十二    年      八      月    二十九    日
                            福建高等法院金門分院刑事庭
                                審判長法  官  陳  中  和
                                      法  官  蔡  彩  貞
                                      法  官  李  行  一
右正本證明與原本無異。
不得再抗告。
中      華      民      國    九十二    年      九      月      三      日
                                      書記官  李  麗  鳳


司法院資訊處製作；財團法人民間司法改革基金會備份。
